【裁判字號】    97,消債更,535
【裁判日期】    971231
【裁判案由】    更生
【裁判全文】
臺灣桃園地方法院民事裁定           97年度消債更字第535號
聲  請  人
即債務  人  甲○○
上列當事人因消費者債務清理事件聲請更生，本院裁定如下：
    主  文
債務人甲○○自中華民國九十七年十二月卅一日十七時起開始更
生程序。
命司法事務官進行本件更生程序。
    理  由
一、按法院開始更生程序之裁定，應載明其年、月、日、時，並
    即時發生效力。次按法院裁定開始更生或清算程序後，得命
    司法事務官進行更生或清算程序，必要時得選任律師、會計
    師或其他適當之自然人或法人一人為監督人或管理人。消費
    者債務清理條例第45條第1項、第16條第1項分別定有明文。
二、本件聲請意旨略以：聲請人有不能清償債務情事，曾依「中
    華民國銀行公會會員辦理消費金融案件無擔保債務協商機制
    」請求共同協商債務清償方案，其協商條件為每月應繳金額
    為新臺幣（下同）18,207元，惟聲請人目前之新工作每月薪
    資為8,500 元至11,000元左右，且聲請人公公罹患肺癌，每
    月尚有支出醫藥費及固定支出，以聲請人目前每月薪資僅8,
    500 元至11,000元，聲請人之薪資於支付自己之必要生活費
    用後，顯然不足支付協商應繳款項18,207元，上開協商顯未
    顧及聲請人維持日常生活之所需，而屬不公平協商，客觀上
    確有不可歸責於債務人之事由所致，又聲請人無擔保或無優
    先權之債務總額未逾1, 200萬元，復未經法院裁定開始清算
    程序或宣告破產，爰依法聲請更生等語。
三、經查，聲請人前開主張，業據其提出債權人清冊、財產及收
    入狀況說明書、聲請人之95、96年度綜合所得稅各類所得資
    料清單，本院並依職權調取聲請人財產所得明細表等為證。
    審酌，依行政院主計處公布96年度台灣省桃園縣平均每人每
    月消費支出金額為17,525元，再參酌社會救助法第4 條第2
    項，以其百分之60為最低生活費，則債務人每月最低生活費
    用10, 515 元（計算式：17,525元×百分之60= 上開金額）
    ，茲以債務人目前每月薪資8,500 元至11,000元扣除其每月
    最低生活費10,515元後已無何餘額足供償債，原協商條件約
    定債務人按月還款18,207元，其履行自有重大困難，債務人
    主張因不可歸責於己之事由，致履行原協商條件有重大困難
    ，應堪採信。此外，本件又查無債務人有消費者債務清理條
    例第6 條第3 項、第8 條或第46條各款所定駁回更生聲請之
    事由存在，則債務人聲請更生，應屬有據；並依上開規定命
    司法事務官進行本件更生程序，爰裁定如主文。
中    華    民    國    97    年    12    月    31    日
                  民事第二庭  法  官  張金柱
本件不得抗告
本裁定已於97年12月31日17時公告。
以上正本證明與原本無異。
中    華    民    國    98    年    1     月    7     日
                              書記官  黃珮娟


司法院資訊處製作；財團法人民間司法改革基金會備份。
